【裁判字號】    95,交抗,173
【裁判日期】    951205
【裁判案由】    聲明異議
【裁判全文】
臺灣高等法院高雄分院刑事裁定         95年度交抗字第173號
抗告人即
受處分人    甲○○
上列抗告人因聲明異議案件，不服臺灣高雄地方法院中華民國95
年9 月20日裁定（95年度交聲字第602 號），提起抗告，本院裁
定如下：
    主  文
抗告駁回。
    理  由
一、本件抗告意旨略以：(一)按刑事訴訟法第65條規定：「期間之
    計算，依民法之規定」，而民法第121 條第1 項規定：「以
    日、星期、月或年定期間者，以期間末日之終止，為期間之
    終止。期間不以星期、月或年之始日起算者，以最後之星期
    、月或年與起算日相當日之前1 日，為期間之末日。但以月
    或年定期間，於最後之月，無相當日者，以其月之末日，為
    期間之末日。」，準此，抗告人主張應以「月」為期間終止
    日，而非原裁定所稱之生日之「日」為終止日。(二)營業小客
    車執業登記證考領參考資料第35點係指執業登記證「逾期1
    個月未查驗，如認以生日之「日」為期間終止日，其應書為
    逾「其生日」1 個月未查驗，方為正確等語。
二、按營業小客車駕駛人自領得執業登記證及其副證之翌年起，
    應於每年出生日前後1 個月內檢具國民身分證、職業駕駛執
    照、行車執照或執業事實證明文件，送發證警察局查驗；又
    按營業小客車駕駛人，不依規定期限，辦理執業登記事項之
    異動申報，或參加年度查驗者，處新臺幣1,200 元罰鍰；逾
    期6 個月以上仍不辦理者，註銷其執業登記，營業小客車駕
    駛人執業登記管理辦法第11條及道路交通管理處罰條例第36
    第2 項規定分別定有明文。
三、經查：
  (一)本件抗告人並未於其出生日前後1 個月內（即95年4 月21日
    至6 月21日之期間內）檢具國民身分證、職業駕駛執照、行
    車執照或執業事實證明文件，送交警察局辦理執業登記年度
    查驗，並迄於95年6 月30日始送驗，此為抗告人於聲明異議
    狀自承明確，並有高雄市政府警察局高市警交字第B0000000
    0 號舉發違反道路交通管理事件通知單、95年8 月18日作成
    高市府交裁字第32-B00000000號裁決書、高雄市政府警察局
    交通警察大隊95年7 月11日高市警交四字第0950012817號函
    1 紙在卷可稽。
  (二)抗告人雖以前開理由置辯，惟查抗告人所檢陳之營業小客車
    執業登記證考領參考資料（下稱參考資料）係依前開道路交
    通管理處罰條例及營業小客車駕駛人執業登記管理辦法等相
    關規定而訂定，提供營業駕駛人參酌，此由該參考資料第4
    、10、28、35點有關營業登記證之核發、審驗等相關規定，
    均係依上開條例及辦法之相關規定所製即足以明瞭，是該參
    考資料第35點所指執業登記證逾期1 個月未查驗應罰款新台
    幣1,200 元，係指非於每年「生日」前或「生日」後1 個月
    內查驗，即係該參考資料第35點所指之逾期1 個月未查驗；
    易言之，該參考資料第35點所指之查驗日期係駕駛人生日，
    並有生日前後1 個月內之寬限期供營業駕駛人前往查驗，並
    非在生日前後1 個月後可再加計1 個月之查驗期限，逾該加
    計1 個月期限，始屬逾期查驗至明；且此亦可由該參考資料
    第28點所定「應於每年生日前、後1 個月內至原發證警察機
    關查驗」之內容核與前開營業小客車駕駛人執業登記管理辦
    法第11條規定相同足以明瞭。是抗告人上開異議理由，顯係
    誤解法令，自無足採。又前開管理辦法第11條既已明定，其
    期間之計算係「出生日前後1 個月」，自無再適用民法第12
    1 條之餘地，附此明。
  (三)綜上，本件抗告人既未依規定出生日前後1 個月內（即95年
    4 月21日至6 月21日之期間內）檢具國民身分證、職業駕駛
    執照、行車執照或執業事實證明文件，送交警察局辦理執業
    登記年度查驗，並迄於同年6 月30始送請警察局辦理查驗，
    原處分機關援引前揭道路交通管理處罰條例第36條第2 項規
    定，裁處抗告人1,200 元之罰鍰，依法並無不當。
    本件抗告，並無理由，應予駁回。
三、據上論結，應依刑事訴訟法第412 條，裁定如主文。
中    華    民    國    95    年    12    月    5     日
                  刑事第三庭    審判長法  官   周賢銳
                                      法  官   范惠瑩
                                      法  官   黃仁松
以上正本證明與原本無異。
本裁定不得再抗告。
中    華    民    國    95    年    12    月    6     日
                                      書記官   馬蕙梅
                                                  A


司法院資訊處製作；財團法人民間司法改革基金會備份。
